臺灣臺中地方法院刑事判決
110年度訴字第1941號
公  訴  人  臺灣臺中地方檢察署檢察官
被      告  陳任廷



選任辯護人  鄭聿珊律師（法扶律師）    
上列被告因毒品危害防制條例案件，經檢察官提起公訴（110年
度偵字第23792號、110年度偵字第26669號），本院判決如下：
    主  文
陳任廷犯如附表二所示之罪，各處如附表二主文欄所示之刑及沒
收。應執行有期徒刑肆年陸月。
    事  實
一、陳任廷明知甲基安非他命係毒品危害防制條例第2條第2項第
    2款規定列管之第二級毒品，依法不得非法持有、販賣，亦
    明知4-甲基甲基卡西酮（4-Methylmethcathinone、Mephedr
    one、4-MMC）、甲基-N,N-二甲基卡西酮（Methy1-N,N-Dime
    thylcathinone）、硝甲西泮(Nimetazepam)係同條例第2條
    第2項第3款規定列管之第三級毒品，而硝西泮（Nitrazepam
    ）為同條例第2條第2項第4款規定列管之第四級毒品，依法
    不得非法販賣，竟為下列行為：
  ㈠意圖營利，基於販賣混合二種以上之第三、四級毒品之犯意
    ，於如附表二編號1所示之交易時間、地點，以如附表二編
    號1所示之交易方式、交易金額、數量，販賣如附表二編號1
    所示之毒品咖啡包予陸少祺。
  ㈡意圖營利，基於販賣混合二種以上之第三、四級毒品及販賣
    第三級毒品之犯意，於如附表二編號2所示之交易時間、地
    點，以如附表二編號2所示之交易方式、交易金額、數量，
    販賣如附表二編號2所示之毒品咖啡包予陸少祺。
　㈢意圖營利，基於販賣第二級毒品甲基安非他命之犯意，於如
    附表二編號3所示之交易時間、地點，以如附表二編號3所示
    之交易方式、交易金額、數量，販賣如附表二編號3所示之
    甲基安非他命予陸少祺未遂。
二、嗣陳任廷於如事實㈢所示之毒品交易後約15分鐘，經警於11
    0年7月18晚上7時45分許，在臺中市○○區○○路0段000號前將
    其拘捕到案，並扣得如附表三編號1至4所示之物，又經陳任
    廷同意，於同日晚上8時5分許，在其臺中市○○區○○○○街00號
    501室居處，搜索後扣得如附表三編號5、6所示之物（涉犯
    持有及施用毒品罪嫌部分，經檢察官另案偵辦中）；又於同
    日晚上9時許，陸少祺接受警詢時，扣得如附表三編號7、8
    所示之物；又於110年9月22日下午5時17分許，不知情之羅
    俊凱接受警詢時，扣得新臺幣（下同）7,000元（已發還）
    ；另於110年7月3日中午1時35分至48分許，另案偵查（110
    年度偵字第21833號）陸少祺所涉毒品危害防制條例案件時
    ，扣得如附表三編號9、10所示之物，而查悉上情。
三、案經臺中市政府警察局大甲分局報告臺灣臺中地方檢察署檢
    察官偵查起訴。
    理  由
壹、程序部分：
    本判決以下所援引被告以外之人之供述證據，檢察官、被告
    陳任廷及辯護人於本院準備程序時均表示同意有證據能力（
    本院卷第75至76頁），復於本院審理時逐項提示、調查後，
    均未於言詞辯論終結前聲明異議，本院審酌該等供述證據作
    成時外在情況及條件，核無違法取證或其他瑕疵，亦無證據
    力明顯過低之情形，均有證據能力。又本判決以下所援引之
    非供述證據，均與本案犯罪事實具有關聯性，且無證據證明
    係公務員違背法定程序或經偽造、變造而取得，檢察官、被
    告及辯護人復均未爭執其證據能力，再經本院於審理期日依
    法提示調查、辯論，本院審酌各該證據取得或作成時之一切
    情況及條件，並無違法、不當或不宜作為證據之情事，是該
    等非供述證據，依刑事訴訟法第158條之4規定反面解釋意旨
    ，亦均具有證據能力。
貳、實體部分：
一、認定犯罪事實所憑之證據及理由：
  ㈠上開犯罪事實，業據被告陳任廷於警詢、偵訊及本院審理中均坦承不諱，核與如附表一「證據出處」欄所示之證人即購毒者陸少祺於警詢、偵查中、證人羅俊凱於警詢中之證述情節大致相符，並有如附表一「證據出處」欄所示之證據及臺中市政府警察局扣押筆錄、扣押物品目錄表各1份（對陸少祺，偵二卷第66至70頁）、臺中市政府警察局大甲分局搜索扣押筆錄、扣押物品目錄表各2份、自願搜索同意書1份（對被告，偵二卷第99至111頁）、臺灣臺中地方檢察署檢察官110年度偵字第21833號起訴書、臺中市政府警察局大甲分局搜索扣押筆錄、扣押物品目錄表（對羅俊凱）、贓物認領保管單各1份（偵二卷第187至193、199至203、211頁）、雲林縣警察局刑警大隊搜索扣押筆錄、扣押物品目錄表各2份（對陸少祺，偵二卷第221至231頁）附卷可稽，復有如附表三所示之物扣案可資佐證，足認被告上開任意性自白與事實相符，堪信為真實。
  ㈡按販賣毒品行為之處罰基礎，主要在於行為人將持有之毒品
    讓與他人使之擴散，並取得對價，所著重者厥為讓與與對價
    之意涵上；倘於有償讓與他人之初，即係出於營利之意思，
    並已著手實行，其以高於購入原價出售者，固為販賣行為，
    設若因故不得不以原價或低於原價讓與他人時，亦屬販賣行
    為；必也始終無營利意思，而以原價或低於原價有償讓與他
    人，始得以轉讓罪論處。又所謂營利之意圖，即犯罪之目的
    ，原則上不以發生特定結果為必要，是不以實際從中得利為
    必要（最高法院104年度台上字第435號、104年度台上字第3
    79號判決意旨參照）；次按我國法令對販賣毒品者臨以嚴刑
    ，惟毒品仍無法禁絕，其原因實乃販賣毒品存有巨額之利潤
    可圖，故販賣毒品者，如非為巨額利潤，必不冒此重刑之險
    ，是以有償販賣毒品者，除非另有反證證明其出於非圖利之
    意思而為，概皆可認其係出於營利之意而為（最高法院93年
    度台上字第1651號、87年度台上字第3164號判決意旨參照）
    。查被告上開販賣毒品犯行，均為有償行為，核與一般販賣
    毒品一手交錢一手交貨之交易型態無殊，客觀上已該當於毒
    品販賣之實行，佐以販賣毒品係屬重罪，衡情販毒者取得毒
    品之成本與售出之價格應存在相當之價差，是被告自甘承受
    重典進行前開交易，其主觀上有藉此交易從中取利之意圖，
    要無疑義。
  ㈢綜上所述，本件事證明確，被告前揭犯行均堪認定，應依法
    論科。
二、論罪科刑：
  ㈠按毒品危害防制條例第9條第3項所稱之混合，係指將2種以上
    之毒品摻雜調合，無從區分而言（如置於同一包裝），又此
    規定係就犯罪類型變更之個別犯罪行為予以加重，當屬刑法
    分則加重之性質而成為另一獨立之罪。查被告販賣如附表一
    編號1所示之毒品咖啡包10包、如附表一編號2①所示之毒品
    咖啡包10包，均堪認含有第3級毒品及第4級毒品成分，有衛
    生福利部草屯療養院鑑驗書2份存卷可參（詳見附表三編號9
    備註欄，偵二卷第241至245頁），而該等成分業經摻雜、調
    合而置於同一包裝內販售，當屬該條項混合2種以上毒品之
    要件。
  ㈡次按俗稱「釣魚」或「誘捕偵查」之情形，因毒品買者為協
    助警察辦案佯稱購買，而將販賣者誘出以求人贓俱獲，因其
    無實際買受之真意，且在警察監視之下伺機逮捕，事實上亦
    不能真正完成買賣，則該次行為，僅能論以販賣未遂（最高
    法院100 年度台上字第4498號判決意旨參照）。另行為人如
    原即有販賣毒品營利之犯意，雖因經警設計誘捕，致實際上
    不能完成毒品交易，然因其原即具有販賣毒品之意思，客觀
    上又已著手於販賣行為，仍應論以販賣毒品未遂罪（最高法
    院102 年度台上字第3427號判決意旨參照）。查被告如事實
    ㈢所示犯行，在與配合員警偵查而佯裝買家之陸少祺商議毒
    品交易細節前，已曾販賣毒品咖啡包與陸少祺，業如前述，
    堪認早有販賣毒品之意，僅因佯裝購毒者實際上無買受毒品
    之真意，且所交易之毒品交付後，即為監視之員警查獲，客
    觀上雖已著手於販賣行為，惟實際上不能真正完成毒品交易
    ，自難謂販賣行為已經完成，是此部分尚未達既遂之程度，
    僅能論以未遂。
  ㈢核被告如事實㈠所為，係犯毒品危害防制條例第9條第3 項、
    第4條第3項、第4項之販賣第三級毒品而混合二種以上之毒
    品罪；如事實㈡所為，係犯同條例第9條第3項、第4條第3項
    、第4項之販賣第三級毒品而混合二種以上之毒品罪及同條
    例第4條第3項之販賣第三級毒品罪；如事實㈢所為，係犯同
    條例第第4條第6項、第2項之販賣第二級毒品未遂罪。被告
    如事實㈡所為，係以一行為同時觸犯上開2罪名，為想像競
    合犯，應依刑法第55條前段之規定，從一重以販賣第三級毒
    品而混合二種以上之毒品罪處斷。被告上開3次犯行間，犯
    意各別，行為互殊，應分論併罰。
  ㈣又被告如事實㈠、㈡所示販賣第三、四級毒品前，因無證據顯
    示其等所持有之第三、四級毒品數量已達純質淨重5公克以
    上，是各該持有行為並不構成犯罪，自無以持有之低度行為
    應為販賣之高度行為所吸收之吸收關係存在；被告如事實㈢
    所示販賣第二級毒品前毒品前持有毒品之低度行為，為其後
    販賣毒品之高度行為所吸收，不另論罪，均附此敘明。
  ㈤刑之加重、減輕：
　1.被告前因不能安全駕駛致交通危險罪案件，經本院以109年
    度交易字第715號判決判處有期徒刑2月確定，於109年10月2
    2日易科罰金執行完畢乙情，有臺灣高等法院被告前案紀錄
    表1份附卷足憑，其於有期徒刑執行完畢後5年內，故意再犯
    本件有期徒刑以上之3罪，依刑法第47條第1項之規定，俱為
    累犯。另參以司法院大法官釋字第775號解釋之意旨，審酌
    被告於前案執行完畢後，未生警惕，故意再為本案3次犯行
    ，足見前罪之徒刑執行成效不彰，其對刑罰之反應力顯然薄
    弱，衡量本案犯罪情節及所侵害之法益，予以加重最低本刑
    並無罪刑不相當之情事，爰均依前揭規定加重其刑。
  2.被告如事實㈠、㈡所示，販賣混合第三級、第四級二種以上
    之毒品，均應依毒品危害防制條例第9條第3項規定，適用販
    賣第三級毒品之法定刑，並加重其刑。
  3.被告如事實㈢所示犯行，雖已著手為犯罪行為之實行，惟尚
    未發生既遂之結果，屬未遂犯，爰依刑法第25條第2項之規
    定，按既遂犯之刑減輕之。
  4.按毒品危害防制條例第17條第2項規定：「犯第4條至第8條
    之罪於偵查及歷次審判中均自白者，減輕其刑」，旨在使刑
    事案件儘速確定，鼓勵被告認罪，並節省司法資源，此所謂
    「自白」係指對自己之犯罪事實全部或主要部分為肯定供述
    之意，謂偵查階段之自白，包括被告在偵查輔助機關及檢察
    官聲請法院羈押訊問時之自白在內。查被告所為上開3次犯
    行，均據被告於偵查及本院審理時自白不諱，均應依前揭規
    定，減輕其刑。
　5.被告上開犯行，兼有上述加重及減輕事由，爰依刑法第71條
    第1項、第70條規定先加後減，有2種以上刑之減輕者，並遞
    減之。
  6.按毒品危害防制條例第17條第1項明定，犯第4條或第11條之
    罪，供出毒品來源，因而查獲其他正犯或共犯者，減輕或免
    除其刑。所謂「供出毒品來源，因而查獲其他正犯或共犯者
    」，係指犯罪行為人供出毒品來源之人姓名、年籍、住居所
    或其他足資辨別之特徵等相關資料，使調查或偵查犯罪之公
    務員得據以對之發動調查或偵查程序，並因而查獲其人及其
    犯行者，始足當之（最高法院103 年度台上字第679 號判決
    意旨參照）。查被告於警詢及偵查中，雖均供稱本案毒品來
    源係住在臺中市○區○○路000號社區內11樓之41綽號「凱哥」
    之男子及其女友，惟未提出該2人之具體姓名年籍資料供審
    認，顯然無法查證。又經本院函詢臺中市政府警察局大甲分
    局有無因被告供出毒品來源，因而查獲其他正犯或共犯乙事
    ，據該分局函覆無因被告供述查獲毒品上手及其他正犯或共
    犯等語，有該分局110年12月1日中市警甲分偵字第11000319
    15號函暨所附職務報告在卷可考（本院卷第97至99頁）。從
    而，被告本件販賣毒品犯行，並未因其供述而查獲其毒品來
    源之正犯或共犯，自均無從適用上開規定減輕其刑。
  7.刑法第59條規定犯罪之情狀顯可憫恕，認科以最低度刑仍嫌
    過重者，得酌量減輕其刑，此雖為法院依法得行使裁量之事
    項，然非漫無限制，必須犯罪另有特殊之原因、環境與情狀
    ，在客觀上足以引起一般之同情而顯可憫恕，認為即予宣告
    法定低度刑期，猶嫌過重者，始有其適用。是以，為此項裁
    量減輕其刑時，必須就被告全部犯罪情狀予以審酌，在客觀
    上是否有足以引起社會上一般人之同情，而可憫恕之情形，
    始謂適法。查被告本件所犯販賣第三級毒品而混合二種以上
    之毒品、販賣第二級毒品等罪，綜觀其犯罪之目的、動機、
    手段等，客觀上尚無任何情堪憫恕或特別之處，殊難認另有
    特殊原因或堅強事由，足以引起一般同情而顯然可憫。又被
    告販賣之毒品數量雖不多，販賣所得亦非甚鉅，然該等第二
    、三、四級毒品於國內流通泛濫，對社會危害既深且廣，此
    乃一般普遍大眾皆所週知，若於法定刑度之外，動輒適用刑
    法第59條之規定減輕其刑，亦不符禁絕毒品來源，使國民遠
    離毒害之刑事政策。本院認就被告本件犯行，分別量處如附
    表二所示之刑，核均無情輕法重之情形，爰均不依刑法第59
    條之規定酌減其刑，附此敘明。
  ㈥爰以行為人之責任為基礎，審酌被告不思守法自制，循正當
    途徑獲取所需，竟為獲取不法利益，鋌而走險販賣毒品予他
    人，助長毒品散布，危害社會治安及國民健康甚鉅，且販賣
    毒品為世界各國戮力查緝之萬國公罪，其所販賣之甲基安非
    他命、混合前揭第三、四級毒品成分及含有第三級毒品成分
    之毒品咖啡包，均足使施用者導致精神障礙、性格異常，甚
    至造成生命危險之生理成癮性及心理依賴性，尤其混合毒品
    之成分複雜，施用後所造成之危險性及致死率均高於施用單
    一種類，所為殊值非難，惟本案各次所查獲販賣之毒品數量
    均非多，所獲之不法利益亦均非鉅大，實與一般大盤、中盤
    之毒梟所為之販賣情節有間。考量被告犯後坦承犯行，態度
    尚可，兼衡其犯罪之動機、目的、手段，及自述學歷為國中
    畢業之智識程度、未婚無小孩、入監前在酒店擔任助理、每
    月收入約3至4萬元、經濟情形普通之生活狀況（本院卷第12
    5頁）等一切情狀，就其所犯各罪分別量處如附表二所示之
    刑。復衡以被告本件各次販毒犯行，罪質相同，且均係於11
    0年6、7月間為之，犯罪時間集中，並自整體犯罪過程之各
    罪關係、所侵害法益之同一性、數罪對法益侵害之加重效應
    及罪數所反應行為人人格及犯罪傾向等情狀，予以綜合判斷
    ，就其所犯數罪，定其應執行之刑如主文所示。
三、沒收：
　㈠扣案如附表三編號7所示之甲基安非他命1包，為被告如事實
    ㈢所示犯行販賣之毒品，且經送鑑定結果，檢出第二級毒品
    甲基安非他命成分，有衛生福利部草屯療養院鑑驗書1份附
    卷可佐（偵二卷第137頁），為查獲之第二級毒品，應依毒
    品危害防制條例第18條第1項前段規定，於被告所犯該罪刑
    項下，宣告沒收銷燬。又上開包裝甲基安非他命之包裝袋1
    只，因與其內所殘留之甲基安非他命難以析離，且無析離之
    實益與必要，均應視同為查獲之第二級毒品，一併諭知沒收
    銷燬；至鑑驗耗損部分因已滅失，爰不另宣告沒收銷燬。  
  ㈡扣案如附表三編號3所示之行動電話1支，為被告如事實㈠、㈡
    、㈢所示之販賣毒品犯行所用之物，業據被告供承在卷（本
    院卷第77頁），爰依毒品危害防制條例第19條第1項規定，
    不問屬於犯罪行為人與否，於被告所犯各該罪責主文項下宣
    告沒收。
  ㈢按犯罪所得，屬於犯罪行為人者，沒收之；前二項之沒收，
    於全部或一部不能沒收或不宜執行沒收時，追徵其價額；犯
    罪所得已實際合法發還被害人者，不予宣告沒收或追徵。刑
    法第38條之1第1項前段、第3項、第5項分別定有明文。查如
    附表一編號1、2所示之交易金額，為被告各該販賣毒品犯行
    之犯罪所得，而上開所得並未扣案，為避免被告因犯罪而坐
    享所得，爰依前揭規定，分別於被告所犯前開罪刑項下宣告
    沒收，並於全部或一部不能沒收或不宜執行沒收時，追徵其
    價額。又被告就事實㈢所示犯行所取得之7,000元，為陸少
    祺配合員警佯以購毒，匯入被告所指定之羅俊凱帳戶，且經
    羅俊凱交還並由員警張榮祥領回等情，業據羅俊凱於警詢中
    陳述明確，並有臺中市政府警察局大甲分局搜索扣押筆錄、
    扣押物品目錄表及贓物認領保管單各1份存卷可查（偵二卷
    第195至203、211頁），是此部分雖屬其犯罪所得，然既已
    實際合法發還員警張榮祥，爰不予宣告沒收或追徵。
　㈣公訴意旨雖認扣案如附表三編號1所示之現金9,100元，係被
    告他次販毒所得，請求依毒品危害防制條例第19條第3項規
    定宣告沒收等語。惟前揭規定就販賣毒品犯罪，雖增定擴大
    沒收，即不以販賣毒品行為之所得為限，只要查獲販賣毒品
    犯罪時，被告之財產可能來自違法即可沒收，然仍應有事實
    足以產生該財產來源為違法之蓋然性判斷為前提。經查，被
    告固於偵訊中供稱：9,100元是販毒所得等語（偵一卷第218
    頁），然於本院準備程序中供稱：其中7,000元是我如事實
    ㈢所示販賣毒品所得，本來準備拿去給凱哥，2100元是我自
    己的錢，不是販毒的錢等語（本院卷第77頁），核其前後所
    言出入不大，且與事實㈢之犯罪過程及交易金額對照之下尚
    無偏離，被告於偵訊中所稱之販毒所得，非無可能即指該次
    販毒之價金7,000元，而餘款2,100元並非鉅款，帶在身上以
    備花用亦非不合常理，是被告上開於本院準備程序中所述，
    應可採信。又查無具體事實可以判斷被告上開財產之來源不
    法，檢察官亦未提出其他事證可證其實質上較可能源於其他
    販毒違法行為，而該次販毒所得業已發還承辦員警，有如前
    述，自無從依毒品危害防制條例第19條第3項規定宣告沒收
    。
　㈤如附表三編號9、10所示之毒品咖啡包，固為被告如事實㈠、
    ㈡所示犯行販賣之第三、四級毒品，屬違禁物，本應依刑法
    第38條第1項規定宣告沒收，然上開毒品咖啡包，係臺灣臺
    中地方檢察署檢察官於110年度偵字第21833號陸少祺違反毒
    品危害防制條例案件中所另案扣押，考量該另案尚未判決確
    定，恐將來仍有調查證據之必要，爰不予宣告沒收。
　㈥至扣案如附表三編號2所示之物，固經衛生福利草屯療養院鑑
    驗結果為第二級毒品甲基安非他命，有該院鑑驗書1份在卷
    可參（偵二卷第137頁），然被告於本院審理中供稱：是我
    自己要施用的等語（本院卷第77頁），且依現有卷證並無證
    據證明與被告本件犯行相關，爰不予宣告沒收；其餘扣案如
    附表編號4至6、8所示之物，均非違禁物，復查無其他積極
    證據足以證明該等物品係供被告為本件犯行所用或因犯罪所
    得之物，爰均不予宣告沒收，附此敘明。  
據上論斷，依刑事訴訟法第299條第1項前段，毒品危害防制條例
第4條第2項、第3項、第4項、第6項、第9條第3項、第17條第2項
、第18條第1項前段、第19條第1項，刑法第11條、第25條、第47
條第1項、第55條、第51條第5款、第38條之1第1項前段、第3項
，判決如主文。
本案經檢察官廖志祥提起公訴，檢察官陳僑舫到庭執行職務。
中    華    民    國    111    年    3    月     3    日
                  刑事第九庭  審判長法  官  陳培維
                                    法  官  彭國能
                                    法  官  鄭永彬
以上正本證明與原本無異。
如不服本判決應於收受判決後20日內向本院提出上訴書狀，並應
敘述具體理由；其未敘述上訴理由者，應於上訴期間屆滿後20日
內向本院補提理由書（均須按他造當事人之人數附繕本）「切勿
逕送上級法院」。
                                    書記官  林奕珍
中　　華　　民　　國　　111 　年　　3 　　月　　3 　　日
附錄本案論罪科刑法條全文：
毒品危害防制條例第4條
製造、運輸、販賣第一級毒品者，處死刑或無期徒刑；處無期徒
刑者，得併科新臺幣2千萬元以下罰金。
製造、運輸、販賣第二級毒品者，處無期徒刑或7年以上有期徒
刑，得併科新臺幣1千萬元以下罰金。
製造、運輸、販賣第三級毒品者，處7年以上有期徒刑，得併科
新臺幣7百萬元以下罰金。
製造、運輸、販賣第四級毒品者，處5年以上12年以下有期徒刑
，得併科新臺幣3百萬元以下罰金。
製造、運輸、販賣專供製造或施用毒品之器具者，處1年以上7
年以下有期徒刑，得併科新臺幣1百萬元以下罰金。
前五項之未遂犯罰之。
毒品危害防制條例第9條第3項
犯前五條之罪而混合二種以上之毒品者，適用其中最高級別毒品
之法定刑，並加重其刑至二分之一。
卷別對照表：
簡稱  卷宗名稱 偵一卷 臺灣臺中地方檢察署110年度偵字第23792號卷  偵二卷 臺灣臺中地方檢察署110年度偵字第26669號卷 他卷 臺灣臺中地方檢察署110年度他字第4932號卷 本院卷 本院110年度訴字第1941號卷 
附表一：
編號 交易時間、地點/交易方式 交易金額（新臺幣）、數量/毒品咖啡包成分 證據出處 1 110年6月30日晚上9時36分許，在臺中市○○區○○○○巷0號逢甲上石停車場。 2,500元、標示「MONCLER」白色包裝之毒品咖啡包10包。 ①陸少祺於警詢、偵訊時之證述（偵二卷第53至57、215至219頁，他卷第209至217頁）。 ②臺中市○○區○○○○巷0號逢甲上石停車場監視器畫面截圖5張（偵二卷第143至147頁）。 ③陸少祺與被告Messenger對話截圖及語音訊息譯文52張（偵二卷第151至163頁）。 ④衛生福利部草屯療養院鑑驗書2份（偵二卷第241至245頁）。         陸少祺於110年6月30日晚間8時37分許，以臉書Messenger與陳任廷聯繫後，陳任廷於上列時間，駕車前往上列地點，由陸少祺上車與陳任廷完成交易。 第三級毒品4-甲基甲基卡西酮、甲基-N,N-二甲基卡西酮及第四級毒品硝西泮。  2 110年7月1日凌晨1時6分許，在臺中市○區○○路000號前。 5,000元、①標示「MONCLER」白色包裝毒品咖啡包10包及②狗頭圖示黃色包裝毒品咖啡包10包。 ①陸少祺於警詢、偵訊時之證述（偵二卷第53至57、215至219頁，他卷第209至217頁）。 ②潔柔屋自助洗衣店監視器畫面截圖2張（偵二卷第149頁）。 ③陸少祺與被告Messenger對話截圖及語音訊息譯文52張（偵二卷第151至163頁）。 ④衛生福利部草屯療養院鑑驗書2份（偵二卷第241至245頁）。   陸少祺於110年7月1日凌晨0時16分許，以臉書Messenger與陳任廷聯繫後，陳任廷駕車到臺中市○○區○○路0段000○0號潔柔屋自助洗衣店前載陸少祺前往往上址向綽號「凱哥」之人拿取毒咖啡包後，雙方於車上完成交易。 ①第三級毒品4-甲基甲基卡西酮、甲基-N,N-二甲基卡西酮及第四級毒品硝西泮。 ②第三級毒品4-甲基甲基卡西酮、甲基-N,N-二甲基卡西酮、硝甲西泮。  3 110年7月18日晚間7時30分許，在上址潔柔屋自助洗衣店前。 7,000元、甲基安非他命1包（驗餘淨重0.5206公克） ①陸少祺於警詢、偵訊時之證述（偵二卷第63至65頁，他卷第209至217頁）。 ②羅俊凱於警詢時之證述（偵二卷第195至198頁，他卷第209至217頁）。 ③陸少祺與被告Messenger對話翻拍照片及語音訊息譯文40張（偵二卷第74至85頁）。 ④陸少祺與羅俊凱之微信對話紀錄2張（偵二卷第165頁）。 ⑤中國信託商業銀行匯款交易明細、開戶基本資料、存款交易明細各1份（偵二卷第207至209頁，他卷第273頁）。 ⑥衛生福利部草屯療養院鑑驗書1份（偵二卷第137頁）。   陸少祺配合員警，佯以向陳任廷購毒，而於110年7月17日晚間9時28分許，以臉書Messenger與陳任廷聯繫後，陸少祺先依陳任廷指示，於翌日（18日）匯款至不知情之羅俊凱所有之中國信託商業銀行帳號000-000000000000帳戶內，陳任廷再於上列時間，駕車前往上列地點，交付毒品予陸少祺，嗣經員警於臺中市○○區0段000號前，將陳任廷拘捕，致未能實際完成交易而不遂。   
附表二：
編號     事實                主文 1 事實㈠ 陳任廷販賣第三級毒品而混合二種以上之毒品，累犯，處有期徒刑參年捌月。扣案如附表三編號3所示之物沒收；未扣案之犯罪所得新臺幣貳仟伍佰元沒收，於全部或一部不能沒收或不宜執行沒收時，追徵其價額。 2 事實㈡ 陳任廷販賣第三級毒品而混合二種以上之毒品，累犯，處有期徒刑參年拾月。扣案如附表三編號3所示之物沒收；未扣案之犯罪所得新臺幣伍仟元沒收，於全部或一部不能沒收或不宜執行沒收時，追徵其價額。 3 事實㈢ 陳任廷販賣第二級毒品未遂，累犯，處有期徒刑貳年捌月。扣案如附表三編號7所示之物沒收銷燬；扣案如附表三編號3所示之物沒收。 
附表三：
編號 物品 數量 備註（鑑定結果） 1 現金（新台幣） 9,100元  2 甲基安非他命  1包 含包裝袋1只，驗前淨重1.1017公克，驗餘淨重1.0910公克。 3 行動電話 1支 iPhone 11，含門號：0000000000號SIM卡1枚。 IMEI：000000000000000。 4 吸食器 1組  5 吸食器 2組  6 夾鏈袋 1批  7 甲基安非他命 1包 含包裝袋1只，驗前淨重0.5332公克，驗餘淨重0.5206公克。 8 匯款明細 1張 陸少祺匯款至羅俊凱中信帳戶000-000000000000。 9 毒品咖啡包（標示「MONCLER」，白色包裝） 8包 （另案扣押：臺中地檢110年度偵字第21833號） ㈠取樣鑑驗2包（檢品編號B0000000）：經檢視為紫色粉末。 ㈡驗前淨重12.4871公克。 ㈢驗餘淨重8.4055公克。 ㈣檢出第三級毒品「4-甲基甲基卡西酮」、「甲基-N,N-二甲基卡西酮」，以及第四級毒品「硝西泮」成分。 ㈤4-甲基甲基卡西酮檢出純度2.6%；估算甲基-N,N-二甲基卡西酮、硝西泮純度<1%；推估檢品8包，檢驗前淨重52.3742公克，4-甲基甲基卡西酮純質淨重1.3617公克。 10 毒品咖啡包（狗圖示，黃色包裝） 10包 （另案扣押：臺中地檢110年度偵字第21833號） ㈠取樣鑑驗2包（檢品編號B0000000）：經檢視為綠色粉末。 ㈡驗前淨重10.1931公克。 ㈢驗餘淨重5.1380公克。 ㈣檢出第三級毒品「4-甲基甲基卡西酮」、「甲基-N,N-二甲基卡西酮」、「硝甲西泮」。 ㈤4-甲基甲基卡西酮檢出純度4.0%；估算甲基-N,N-二甲基卡西酮、硝西泮純度<1%；推估檢品10包，檢驗前淨重49.9965公克，4-甲基甲基卡西酮純質淨重1.9999公克。